<!doctype html>
<html lang="en">
<head>
<title>Open_Science_AG_Public_Call_079</title>
<meta name="generator" content="Etherpad">
<meta name="author" content="Etherpad">
<meta name="changedby" content="Etherpad">
<meta charset="utf-8">
<style>
ol {
  counter-reset: item;
}

ol > li {
  counter-increment: item;
}

ol ol > li {
  display: block;
}

ol > li {
  display: block;
}

ol > li:before {
  content: counters(item, ".") ". ";
}

ol ol > li:before {
  content: counters(item, ".") ". ";
  margin-left: -20px;
}

ul.indent {
  list-style-type: none;
}


</style>
</head>
<body>
<strong>Call der Deutschsprachigen Open Science AG, de-RSE und des GRN Nr. 79</strong><br><br><ul class="bullet"><li><strong>Datum</strong>: 2022-01-05 von 16:00 bis 17:00 (Alternierend 11:00 &#x2F; 16:00)</li><li><strong>Konferenzsystem&#x2F;URL&#x2F;Nummer</strong>:<ul class="bullet"><li><a href="https&#x3a;&#x2F;&#x2F;meet&#x2e;gwdg&#x2e;de&#x2F;b&#x2F;ste&#x2d;hku&#x2d;nvu" rel="noreferrer noopener"><strong>https:&#x2F;&#x2F;meet.gwdg.de&#x2F;b&#x2F;ste-hku-nvu</strong></a><strong> (BigBlueButton)</strong></li><li><strong>Backup-Kanal bei technischen Problemen ist das Chat in diesem Pad!!!</strong></ul><li><strong>Ziel</strong>: Der Public Call soll dazu dienen, sich innerhalb der deutschsprachigen Open-Science-Szene auszutauschen, zu vernetzen und gemeinsame Projekt zu starten. Wir m&#246;chten diesen m&#246;glichst einmal pro Monat durchf&#252;hren. Bei R&#252;ckfragen oder Anmerkungen wird gebeten, sich an die Mailingliste der AG - <a href="https&#x3a;&#x2F;&#x2F;mlists&#x2e;okfn&#x2e;de&#x2F;cgi&#x2d;bin&#x2F;mailman&#x2F;listinfo&#x2F;open&#x2d;science&#x2d;de" rel="noreferrer noopener">https:&#x2F;&#x2F;mlists.okfn.de&#x2F;cgi-bin&#x2F;mailman&#x2F;listinfo&#x2F;open-science-de</a> - zu wenden. Vorraussetzungen gibt es keine, aber es wird empfohlen, sich mit dem Mission Statement der deutschsprachigen Open Science AG ( <a href="https&#x3a;&#x2F;&#x2F;doi&#x2e;org&#x2F;10&#x2e;5281&#x2F;zenodo&#x2e;12326" rel="noreferrer noopener">https:&#x2F;&#x2F;doi.org&#x2F;10.5281&#x2F;zenodo.12326</a> &#x2F; <a href="https&#x3a;&#x2F;&#x2F;github&#x2e;com&#x2F;OKScienceDE&#x2F;Mission&#x5f;Statement" rel="noreferrer noopener">https:&#x2F;&#x2F;github.com&#x2F;OKScienceDE&#x2F;Mission_Statement</a> ) auseinanderzusetzen</li><li><strong>Hintergrund</strong>: Forschungsergebnisse sollten f&#252;r alle im Netz frei zug&#228;nglich sein. Doch auch Forschungsmethoden, der Forschungsprozess selbst, Rohdaten, die gemeinsame Bearbeitung der Daten etc. verlagern sich immer weiter ins Netz - und auch in diesen fr&#252;hen Stadien, also noch lange vor dem fertigen Artikel oder Buch, hat Offenheit viele Vorteile. Dieser Gedanke steckt hinter dem Stichwort &quot;Open Science&quot;. Mit &quot;Open Science&quot; besch&#228;ftigen sich viele, aus verschiedenen Blickwinkeln. Forscher probieren neue Tools aus, Firmen schaffen neue Angebote f&#252;r diese Zielgruppe. WissenschaftsjournalistInnen berichten dar&#252;ber, experimentieren aber auch mit ihren eigenen Formen und werden zunehmend erg&#228;nzt (verdr&#228;ngt?) durch Wissenschaftsblogger. Etablierte Player wie Rechenzentren und wissenschaftliche Bibliotheken versuchen ihre Rolle ebenfalls den neuen M&#246;glichkeiten anzupassen. Und so weiter. H&#246;rt man sich zum Thema &quot;Open Science&quot; heute um, gewinnt man schnell den Eindruck: Die Musik spielt im englischsprachigen Raum, in Deutschland, &#214;sterreich und der Schweiz ist das hingegen eher noch ein Nischenthema. Die vielen vereinzelten Projekte und AktivistInnen im deutschsprachigen Raum sollten sich einfacher und h&#228;ufiger austauschen k&#246;nnen, in einem informellen Rahmen. Wir wollen das mit einer monatlichen einst&#252;ndigen offenen Videokonferenz versuchen! Zum Thema &quot;Open Science&quot; traf sich am 16.7.2014 im Rahmen des OKFestivals in Berlin eine deutschsprachige Arbeitsgruppe. Ziel der Arbeitsgruppe ist die Vernetzung von Aktiven im Bereich &#214;ffnung von Wissenschaft und Forschung (Open Science) und die Erarbeitung rechtssicherer Rahmenbedingungen f&#252;r das Ver&#246;ffentlichen von Forschungsergebnissen. Zus&#228;tzlich soll die Arbeitsgruppe die Zusammenarbeit mit anderen internationalen Open-Science-Gruppen koordinieren und als Ansprechpartner f&#252;r Forscher, Institute, Zivilgesellschaft, Wirtschaft und Politik zum Thema Offene Wissenschaft fungieren.</li><li><strong>Wer darf mitmachen?</strong> Alle, die Interesse an Open Science haben! Du brauchst kein tiefes Hintergrundwissen und kannst gerne Fragen stellen. Gerade Menschen ohne fundierten Hintergrund in Open Science, die sich in die Community einklinken m&#246;chten, sind herzlich willkommen.</li><li>Zur&#252;ck zum Masterpad: <a href="https&#x3a;&#x2F;&#x2F;pad&#x2e;okfn&#x2e;de&#x2F;p&#x2F;openscience&#x2d;ag&#x2d;master&#x2d;pad" rel="noreferrer noopener">https:&#x2F;&#x2F;pad.okfn.de&#x2F;p&#x2F;openscience-ag-master-pad</a></ul><br><br><br><strong>TeilnehmerInnen:</strong><br><ol start="1" class="number"><li>Konrad F&#246;rstner (ZB MED)</li><li>Julia Intemann (SGN, Senckenberg Frankfurt, Wissenschaftsmanagement)</li><li>Stephan Janosch (de-RSE, MPI-CBG)</li><li>Christian Busse (DKFZ)</li><li>Daniel Mietchen (IGB, IBMT)</ol>6. Eckhard Kadasch (FSU)<br><ul class="indent"><li>Daniel sitzt auch in Jena - vielleicht koennen wir uns ja lokal mal kurzschliessen. Eckhard: gerne!</ul>7. Hartwig Anzt (KIT, Gruppenleiter, HPC)<br>8. Martin Thomas Horsch (Inprodat e.V.)<br>9. Florian Goth (Uni W&#252;rzburg)<br><br><strong>Agenda und Protokoll</strong><br><br><em>Du bist herzlich eingeladen, hier Deine Themen einzutragen. Bitte schreibe hinter dem Thema deine Namen hinzu, so dass wir wissen, wer verantwortlich ist.</em><br><br><ul class="bullet"><li>Organisatorisches (Moderator)<ul class="bullet"><li>Dauer des Gespr&#228;ches</li><li>Bitte Protokoll mitschreiben - einfach die Agenda erg&#228;nzen</ul><li>Vorstellungsrunde</li><li><strong>Themenblock AG Open Science</strong><ul class="bullet"><li>kurzer Report vom rc3 (Konrad)<ul class="bullet"><li>Video: <a href="https&#x3a;&#x2F;&#x2F;media&#x2e;ccc&#x2e;de&#x2F;c&#x2F;rc3&#x2d;2021" rel="noreferrer noopener">https:&#x2F;&#x2F;media.ccc.de&#x2F;c&#x2F;rc3-2021</a><ul class="bullet"><li><ul class="bullet"><li>Digitalisierung. In einer Pandemie. Im Gesundheitsamt! - <a href="https&#x3a;&#x2F;&#x2F;media&#x2e;ccc&#x2e;de&#x2F;v&#x2F;rc3&#x2d;2021&#x2d;cwtv&#x2d;226&#x2d;digitalisierung&#x2d;in&#x2d;ein" rel="noreferrer noopener">https:&#x2F;&#x2F;media.ccc.de&#x2F;v&#x2F;rc3-2021-cwtv-226-digitalisierung-in-ein</a></ul></li></ul></li></ul><li>Wikimedia-Kulturbotschafter (Daniel)<ul class="bullet"><li><a href="https&#x3a;&#x2F;&#x2F;de&#x2e;wikipedia&#x2e;org&#x2F;wiki&#x2F;Wikipedia&#x3a;GLAM&#x2F;Kulturbotschafter&#x23;Informationen&#x5f;f&#x25;C3&#x25;BCr&#x5f;Institutionen" rel="noreferrer noopener">https:&#x2F;&#x2F;de.wikipedia.org&#x2F;wiki&#x2F;Wikipedia:GLAM&#x2F;Kulturbotschafter#Informationen_f%C3%BCr_Institutionen</a></ul><li>EOSC Task Forces (Christian)<ul class="bullet"><li><a href="https&#x3a;&#x2F;&#x2F;eosc&#x2e;eu&#x2F;news&#x2F;eosc&#x2d;association&#x2d;task&#x2d;forces&#x2d;community&#x2d;agenda" rel="noreferrer noopener">https:&#x2F;&#x2F;eosc.eu&#x2F;news&#x2F;eosc-association-task-forces-community-agenda</a></li><li>Semantic Interoperbility - SemIO</ul><li>NFDI und GAIA-X? (Christian)<ul class="bullet"><li>Geld f&#252;r Blech und Kabel?<ul class="bullet"><li>separate T&#246;pfe</li><li>research data commons?<ul class="bullet"><li>GAIA-X als L&#246;sung</ul><li>BMBF f&#246;rdert Zusammenarbeit zwischen GAIA-X und der Nationalen Forschungsdateninfrastruktur (NFDI) mit 6,3 Millionen Euro<ul class="bullet"><li><a href="https&#x3a;&#x2F;&#x2F;www&#x2e;bmwi&#x2e;de&#x2F;Redaktion&#x2F;DE&#x2F;Dossier&#x2F;gaia&#x2d;x&#x2e;html" rel="noreferrer noopener">https:&#x2F;&#x2F;www.bmwi.de&#x2F;Redaktion&#x2F;DE&#x2F;Dossier&#x2F;gaia-x.html</a></li><li><a href="https&#x3a;&#x2F;&#x2F;www&#x2e;nfdi&#x2e;de&#x2F;fair&#x2d;data&#x2d;spaces&#x2F;" rel="noreferrer noopener">https:&#x2F;&#x2F;www.nfdi.de&#x2F;fair-data-spaces&#x2F;</a></li><li><a href="https&#x3a;&#x2F;&#x2F;www&#x2e;kooperation&#x2d;international&#x2e;de&#x2F;aktuelles&#x2F;nachrichten&#x2F;detail&#x2F;info&#x2F;bmbf&#x2d;foerdert&#x2d;zusammenarbeit&#x2d;zwischen&#x2d;gaia&#x2d;x&#x2d;und&#x2d;der&#x2d;nationalen&#x2d;forschungsdateninfrastruktur&#x2d;nfdi&#x2d;m&#x2F;" rel="noreferrer noopener">https:&#x2F;&#x2F;www.kooperation-international.de&#x2F;aktuelles&#x2F;nachrichten&#x2F;detail&#x2F;info&#x2F;bmbf-foerdert-zusammenarbeit-zwischen-gaia-x-und-der-nationalen-forschungsdateninfrastruktur-nfdi-m&#x2F;</a></ul><li>RDA Deutschland-Treffen<ul class="bullet"><li>Ende Februar<ul class="bullet"><li><a href="https&#x3a;&#x2F;&#x2F;rda&#x2d;deutschland&#x2e;de&#x2F;events&#x2F;rda&#x2d;de&#x2d;2022" rel="noreferrer noopener">https:&#x2F;&#x2F;rda-deutschland.de&#x2F;events&#x2F;rda-de-2022</a></ul></li></ul></li></ul></li></ul></li></ul><li><strong>Themenblock de-RSE</strong><ul class="bullet"><li>Frage an Julia (Stephan Janosch)<ul class="bullet"><li>Wissenschaftsmanagement - Wie steht dort Software?</li><li>Software als Prozess</li><li>Senckenberg - IP Leitlinie (ist aktuell leider nicht mehr online, stelle ich aber gerne zur Verf&#252;gung, ist aber nichts ganz Neues, sehr allgemein: <a href="https&#x3a;&#x2F;&#x2F;share&#x2e;mailbox&#x2e;org&#x2F;ajax&#x2F;share&#x2F;0fefc93706e42164fe714fc6e43d4ce7a22bf7361a2da225&#x2F;1&#x2F;8&#x2F;MTU5MTQ&#x2F;MTU5MTQvNDAzNTEy" rel="noreferrer noopener">https:&#x2F;&#x2F;share.mailbox.org&#x2F;ajax&#x2F;share&#x2F;0fefc93706e42164fe714fc6e43d4ce7a22bf7361a2da225&#x2F;1&#x2F;8&#x2F;MTU5MTQ&#x2F;MTU5MTQvNDAzNTEy</a> ) &lt;-- Danke!</li><li>Daniel: Fraunhofer ...Open Source beginnt wahrgenommen zu werden<ul class="bullet"><li>Helmholtz Richtline<ul class="bullet"><li><a href="https&#x3a;&#x2F;&#x2F;os&#x2e;helmholtz&#x2e;de&#x2F;open&#x2d;science&#x2d;in&#x2d;der&#x2d;helmholtz&#x2d;gemeinschaft&#x2F;open&#x2d;access&#x2F;open&#x2d;access&#x2d;richtlinien&#x2F;open&#x2d;access&#x2d;richtlinie&#x2d;der&#x2d;helmholtz&#x2d;gemeinschaft&#x2d;2016&#x2F;" rel="noreferrer noopener">https:&#x2F;&#x2F;os.helmholtz.de&#x2F;open-science-in-der-helmholtz-gemeinschaft&#x2F;open-access&#x2F;open-access-richtlinien&#x2F;open-access-richtlinie-der-helmholtz-gemeinschaft-2016&#x2F;</a></li><li><a href="https&#x3a;&#x2F;&#x2F;os&#x2e;helmholtz&#x2e;de&#x2F;open&#x2d;science&#x2d;in&#x2d;der&#x2d;helmholtz&#x2d;gemeinschaft&#x2F;open&#x2d;research&#x2d;software&#x2F;" rel="noreferrer noopener">https:&#x2F;&#x2F;os.helmholtz.de&#x2F;open-science-in-der-helmholtz-gemeinschaft&#x2F;open-research-software&#x2F;</a></li><li><a href="https&#x3a;&#x2F;&#x2F;www&#x2e;sle&#x2e;kit&#x2e;edu&#x2F;downloads&#x2F;AmtlicheBekanntmachungen&#x2F;2021&#x5f;AB&#x5f;061&#x2e;pdf" rel="noreferrer noopener">https:&#x2F;&#x2F;www.sle.kit.edu&#x2F;downloads&#x2F;AmtlicheBekanntmachungen&#x2F;2021_AB_061.pdf</a> (bisschen zaeh, aber vielleicht eine Vorlage fuer andere Satzungen)</ul></li></ul></li></ul><li>Community-Chronik 2021 (Stephan Janosch)<ul class="bullet"><li><a href="https&#x3a;&#x2F;&#x2F;pad&#x2e;gwdg&#x2e;de&#x2F;CmnItcnHTpacqax6iYtC6g" rel="noreferrer noopener">https:&#x2F;&#x2F;pad.gwdg.de&#x2F;CmnItcnHTpacqax6iYtC6g</a><ul class="bullet"><li>Anmerkungen: Abk&#252;rzungen erl&#228;utern</ul><li>pads backup-en<ul class="bullet"><li>Bash script schreibt Pad in Git - Christian Busse - Konrad</ul></li></ul><li>Best practice in handling merge conflicts and stalled pull requests (Daniel)<ul class="bullet"><li>pull request stau</li><li>Projekt pl&#246;tzlich von 5-6 Personen auf 20+ gewachsen</li><li>Hackathon veranstalten - Effekt: kleinere Pull Requests</li><li>Anmerkung: <a href="https&#x3a;&#x2F;&#x2F;git&#x2e;physik&#x2e;uni&#x2d;wuerzburg&#x2e;de&#x2F;fgoth&#x2F;malleable&#x2d;research&#x2d;software&#x2F;&#x2d;&#x2F;blob&#x2F;main&#x2F;mrs&#x2e;pdf" rel="noreferrer noopener">https:&#x2F;&#x2F;git.physik.uni-wuerzburg.de&#x2F;fgoth&#x2F;malleable-research-software&#x2F;-&#x2F;blob&#x2F;main&#x2F;mrs.pdf</a><ul class="bullet"><li>builds on <a href="https&#x3a;&#x2F;&#x2F;en&#x2e;wikipedia&#x2e;org&#x2F;wiki&#x2F;SOLID" rel="noreferrer noopener">https:&#x2F;&#x2F;en.wikipedia.org&#x2F;wiki&#x2F;SOLID</a></ul></li></ul><li>DEIN THEMA (DEIN NAME)</ul><li><strong>Themenblock GRN</strong><ul class="bullet"><li>DEIN THEMA (DEIN NAME)</ul><li>n&#228;chster Termin: 2022-02-02 11:00<ul class="bullet"><li>Themen n&#228;chstes Meeting:<ul class="bullet"><li>Deutschsprachiger Call?<ul class="bullet"><li>Englisch bei Bedarf</ul><li>pads archivieren<ul class="bullet"><li>API: <a href="https&#x3a;&#x2F;&#x2F;github&#x2e;com&#x2F;hedgedoc&#x2F;cli" rel="noreferrer noopener">https:&#x2F;&#x2F;github.com&#x2F;hedgedoc&#x2F;cli</a></ul></li></ul><li>Thema f&#252;r M&#228;rz Call ?<ul class="bullet"><li>RDA-Deutschland Treffen</ul><li><s>Vorlage anpassen, so dass reproducibility drin ist - done!</s></ul></li></ul><br><br><br><br><br><br><br><br><br><br><br><br><br>
</body>
</html>
